# 陈版：几个新准则修订后的问题！

提问人：zico9999 时间：2014-11-21 08:42:34
1 、独立董事津贴是否计入职工薪酬核算范围？（与主审事务所沟通，他们认为要计入） 2 、假设A上市公司，下属子公司B（无实际业务，仅用于中短期投资），该子公司购入母公司A的股票，是否可以作为“交易性金融资产”核算？ 3 、假设A为集团公司，下面的子公司B为上市公司，子公司C为非上市公司，C公司购入B公司股票作为“交易性金融资产”核算，那么A公司合并报表是否要还原交易性金融资产，冲回投资收益？

回答人：chenyiwei
1 、是。 2 、个别报表层面可按持有意图确认为交易性金融资产。合并报表层面应按购入成本列报为库存股。（修订后CAS 37第二十六条：回购自身权益工具(库存股)支付的对价和交易费用，应当减少所有者权益，不得确认金融资产。库存股可由企业自身购回和持有，也可由集团合并范围内的其他成员购回和持有） 3 、A的合并报表层面，对C持有B的股份也看作集团对B的持股，不构成少数股东权益，也不在合并报表层面列报为金融资产。

提问人：zengfengxia 时间：2014-11-24 14:33:20
请教陈版 3 、假设A为集团公司，下面的子公司B为上市公司，子公司C为非上市公司，C公司购入B公司股票作为“交易性金融资产”核算，那么A公司合并报表是否要还原交易性金融资产，冲回投资收益？ 如果C为投资性主体，在A公司合并报表层面是不是有特殊考虑？修订后准则第九条提到的是联营企业的情况，而第三条“（二）风险投资机构、共同基金以及类似主体持有的、在初始确认时按照《企业会计准则第 22 号——金融工具确认和计量》的规定以公允价值计量且其变动计入当期损益的金融资产，”明确适用CAS22。

回答人：chenyiwei
不可以。只有通过特定主体间接持有的合营、联营企业股权在投资方合并报表层面可以运用“公允价值计量选择权”，通过下属控制的投资性主体间接持有的子公司股权在合并报表层面不能这样处理。

提问人：zengfengxia 时间：2014-11-24 21:10:40
谢谢陈版，是在准则（国内或国际）有明确规定吗？ CAS2第三条（二）提及的应该怎么理解才对？

回答人：chenyiwei
CAS 2的规范内容是：（ 1 ）母公司个别报表层面对子公司的股权投资；（ 2 ）投资方个别报表和合并报表层面对联营企业、合营企业的股权投资。合并报表层面如何反映在子公司的权益和损益中所占的份额不是该准则规范的内容。因此不能将该准则第九条的“公允价值计量选择权”推广到合并报表层面在子公司的权益中的反映。

提问人：yemingzhu1980 时间：2014-11-25 14:28:40
陈老师，您上面回答的第 3 条，依据在那啊？谢谢指点。

回答人：chenyiwei
依据就在本帖 5 楼的回复中。同时这也是合并报表的“一体性原则”的要求，完全抵销合并报表范围内的内部投资事项。

提问人：hjz001 时间：2014-11-25 17:05:25
陈版,第三条的意思是否是说在合并层面,c持有的b的股份要抵消掉?

回答人：chenyiwei
是的。